【裁判字號】    98,易緝,313
【裁判日期】    980807
【裁判案由】    竊盜
【裁判全文】
臺灣臺中地方法院刑事判決               98年度易字第697號
                                     98年度易緝字第313號
公  訴  人  臺灣臺中地方法院檢察署檢察官
被      告  甲○○
                    (現另案於臺灣臺中女子監獄執行中)
上列被告因竊盜等案件，經檢察官提起公訴 (97年度偵字第2242
3、27557號)，被告於本院準備程序進行中就被訴事實為有罪之
陳述，經本院裁定進行簡式審判程序，判決如下：
    主  文
甲○○犯竊盜，共五罪，均累犯，各處有期徒刑月，如易科罰
金，以新臺幣壹仟元折算壹日；又犯非法由自動付款設備取財罪
，累犯，處有期徒刑月，如易科罰金，以新臺幣壹仟元折算壹
日。應執行有期徒刑壹年，如易科罰金，以新臺幣壹仟元折算壹
日。
    犯罪事實及理由
一、犯罪事實：
(一)甲○○前於民國95年間因偽造文書案件，經本院以95年度訴
    字第1378號判處有期徒刑5月確定，於95年11月1日易科罰金
    執行完畢。猶不知悔改，意圖為自己不法之所有，分別為下
    列犯行：
    1.於97年8月27日下午4時49分許，在臺中市○區○○路164
      號1樓「巨象網路休閒生活館」內，趁邱芳香在椅子上睡
      覺之際，徒手竊取邱芳香放在座位上之皮包【內有現金新
      臺幣(下同)1,300 元】。
    2.於97年8月27日晚間6時2分許，在上址「巨象網路休閒生
      活館」內，趁張志維離開座位，無人注意之際，徒手竊取
      張志維所有放在桌上之行動電話1支(廠牌：三星、型號L7
      68、序號000000000000000號，價值約3千元)。得手後，
      於同日晚間6時30分許，持該行動電話至臺中市○區○○
      ○街135號1樓5室「9A9通訊行」變賣，得款1,900元。
    3.於97年10月19日凌晨0時許，在臺中市○○區○○路45號2
      樓「獨領風騷KTV」內，徒手竊取蔣淑惠所有放在置物櫃
      之皮包1個 (內有皮夾1個，皮夾內有身分證、健保卡、會
      員卡各1張、現金1,000多元)及行動電話1支 (廠牌：MASH
      IMARO，價值約4千元至5千元)。得手後，將皮包、身分證
      等證件丟棄在臺中縣太平市○○街54號旁之垃圾桶內，現
      金則花用一空。
    4.於97年10月19日晚間9時30分許，在臺中市○區○○○路3
      段16號12樓之2「麗池KTV」內，徒手竊取趙怡雯所有放在
      置物櫃上皮包內之行動電話1支 (廠牌：Sony Ericsson、
      型號：K770i、序號00000000000000000號)。得手後，於
      同年月20日某時，以1,500元之價格，將該行動電話售予
      臺中縣太平市○○路「聯強電信通訊行」，所得花用一空
      。
    5.於97年11月7日晚間11時許，在臺中市○○路184號「天天
      開心KTV」內，徒手竊取林香菱所有放在置物櫃內之黑色
      皮包1個 (內有身分證、健保卡、郵局提款卡及現金200元
      等物)及行動電話2支 (廠牌：SHARP、BENQ)。得手後，見
      皮包內有林香菱所有郵局提款卡1張，且其上載有提款卡
      密碼，另意圖為自己不法之所有，於同日晚間11時30分許
      ，至臺中市○○路○段137號統一便利超商內所設置之自動
      提款機前，將林香菱所有之郵局提款卡插入該提款機之自
      動付款設備，並輸入提款卡密碼，以此不正之方法由該提
      款機之自動付款設備提領2,000元，連同竊得之現金一併
      花用一空。竊得之行動電話2支於97年11月8日晚間7時許
      及不詳時間，以1,500元及不詳之價格，售予姓名年籍均
      不詳之人，所得款項花用一空，其餘物品則丟棄在臺中縣
      太平市○○街54號旁之垃圾桶內。
    6.於97年11月19日晚間11時30分許，在臺中市○區○○路10
      9號2樓「水鴛鴦KTV」內，徒手竊取陳育芳所有放在沙發
      椅上之黑色手提包1個【內有陳育芳之身分證1張及行動電
      話2支 (廠牌：NOKIA、LG各1支)】。
(二)嗣上述1.、2.部分經邱芳香、張志維分別要求「巨象網路休
    閒生活館」調取店內設置之監視錄影畫面後，報警處理，於
    97年8月24日下午2時40分許為警在「巨象網路休閒生活館」
    內查獲甲○○；上述3.、4.、5.、6.部分，經林香菱於97年
    11月20日凌晨1時許，在臺中市○區○○路228號前，發現甲
    ○○行蹤而報警查獲，並經甲○○同意導往其位於臺中市○
    ○路165號3樓住處，搜索查獲蔣淑惠所有之上述皮夾1個及
    行動電話1支 (均已發還蔣淑惠)；復自甲○○所騎乘車牌號
    碼G56-256號重型機車置物箱內起獲陳育芳所有之上述黑色
    手提包1個(內有身分證1張及行動電話2支，均已發還陳育芳
    )。
(三)案經臺中市警察局第一分局、第二分局分別報請臺灣臺中地
    方法院檢察署檢察官偵查起訴。
二、理由：
(一)本案被告甲○○所犯係死刑、無期徒刑、最輕本刑為3年以
    上有期徒刑以外之罪，被告於準備程序中就被訴事實為有罪
    之陳述，經告知簡式審判程序之旨，並聽取公訴人及被告之
    意見後，本院認為適宜而依刑事訴訟法第273條之1第1項規
    定進行簡式審判程序，且依同法第273條之2、第159條第2項
    之規定，不適用傳聞法則有關限制證據能力之相關規定，合
    先敘明。
(二)據以論罪之證據名稱：
    1.被告甲○○於警詢、偵訊及本院審理時自白上揭犯行。
    2.證人即被害人邱芳香、張志維、蔣淑惠、趙怡雯、林香菱
      、陳育芳，證人即9A9通訊行員工周明誼、聯強電信通訊
      行員工陳麗雅於警詢時之證述。
    3.臺中市警察局刑警大隊扣押筆錄、扣押物品目錄表各1份
      、臺中市警察局第二分局搜索扣押筆錄、扣押物品目錄表
      、扣押物品收據、贓物認領保管單各2份、搜索被告甲○
      ○現居地點照片4張、被告提款地點及丟棄被害人林香菱
      物品之現場照片4張、監視器錄影畫面翻拍照片2張 (被害
      人林香菱部分)、被告竊取之被害人蔣淑惠物品照片2張、
      竊取蔣淑惠物品之現場照片2張、竊取被害人趙怡雯物品
      之現場照片2張、竊取被害人陳育芳物品之現場照片2張、
      搜索被告車牌號碼G56-256號重型機車之現場照片2張、被
      害人趙怡雯所有上開行動電話之中古手機買賣同意書1張
      、通聯調閱查詢單1張、監視器錄影畫面翻拍照片4張 (被
      害人陳育芳部分)、被害人林香菱之郵局帳號00000000000
      000號帳戶交易資料1張，被害人張志維所有上開行動電話
      之手機資源回收契約書1張、被害人邱芳香遭竊背包照片1
      張、監視器畫面翻拍照片4張(被害人邱芳香、張志維)。
    4.綜上各節相互佐證，被告自白核與事實相符，應堪採信，
      本案事證明確，被告犯行堪以認定，應予依法論科。
(三)論罪與量刑：
    核被告甲○○所為，分別係犯刑法第320條第1項竊盜罪、第
    339條之2第1項之非法由自動付款設備取財罪。被告有如犯
    罪事實欄所載論罪科刑執行情形，有卷附臺灣高等法院被告
    前案紀錄表1份可按，其受有期徒刑執行完畢後5年以內再故
    意犯本案法定刑為有期徒刑之罪，均為累犯，應依刑法第47
    條第1項規定加重其刑。被告上開所犯各罪，犯意各別，行
    為互殊，應予分論併罰。爰審酌被告正值盛年，不思以正當
    途徑獲取財物，因一己私慾而一再伺機竊取他人財物，復以
    竊得之被害人林香菱郵局提款卡後，持以盜領林香菱帳戶內
    之款項2,000元，嚴重破壞社會秩序及他人財產安全，並衡
    其犯罪之動機、目的、所竊財物之價值非鉅，及犯罪後坦承
    犯行，態度尚佳等一切情狀，分別量處如主文所示之刑及均
    諭知易科罰金之折算標準，並定其應執行之刑。又刑法第41
    條第2項雖規定同條第1項易科罰金之規定，於數罪併罰其應
    執行之刑未逾6月者，亦適用之；亦即所定應執行之刑如已
    逾6月者，即不得易科罰金。惟98年6月19日作成之司法院大
    法官會議釋字第662號解釋明揭：「中華民國94年2月2日修
    正公布之現行刑法第41條第2項，關於數罪併罰，數宣告刑
    均得易科罰金，而定應執行刑之刑逾6個月者，排除適用同
    條第1項得易科罰金之規定部分，與憲法第23條規定有違，
    並與本院釋字第366號解釋意旨不符，應自本解釋公布之日
    起失其效力。」，故對於數罪併罰，數宣告刑均得易科罰金
    ，而定應執行之刑超過6個月之案件，依司法院釋字第366號
    、662號解釋意旨，仍得易科罰金，是本案所定之應執行之
    刑雖逾有期徒刑6月，依上開大法官會議解釋要旨，仍應就
    執行刑併予諭知易科罰金之折算標準。至於扣案被告竊取及
    變賣贓物所得3,200元(即臺灣臺中地方法院檢察署97年度保
    管字第5438號)，係犯罪所得之物，仍待發還被害人或由被
    害人取償，爰不併予宣告沒收，附此敘明。
三、應適用之法條：
    依刑事訴訟法第273條之1第1項、第299條第1項前段、第310
    條之2、第454條，刑法第320條第1項、第339條之2第1項、
    第47條第1項、第41條第1項前段、第51條第5款，刑法施行
    法第1條之1第1項、第2項前段，判決如主文。
本案經檢察官陳怡龍到庭執行職務。
中    華    民    國    98    年    8     月    7     日
                  刑事第十六庭    法  官  簡芳潔
以上正本證明與原本無異。
如不服本判決應於收受送達後10日內向本院提出上訴書狀，並應
敘述具體理由；其未敘述上訴理由者，應於上訴期間屆滿後20日
內向本院補提理由書（均須按他造當事人之人數附繕本）「切勿
逕送上級法院」。
                                  書記官  呂苗澂
中    華    民    國    98    年    8     月    7    日
附錄論罪科刑法條全文：
中華民國刑法第320條
意圖為自己或第三人不法之所有，而竊取他人之動產者，為竊盜
罪，處5年以下有期徒刑、拘役或5百元以下罰金。
意圖為自己或第三人不法之利益，而竊佔他人之不動產者，依前
項之規定處斷。
前二項之未遂犯罰之。
中華民國刑法第339條之2
意圖為自己或第三人不法之所有，以不正方法由自動付款設備取
得他人之物者，處3年以下有期徒刑、拘役或1萬元以下罰金。
以前項方法得財產上不法之利益或使第三人得之者，亦同。


司法院資訊處製作；財團法人民間司法改革基金會備份。
